臺灣臺中地方法院刑事判決　　　　　　　　　　　　九十一年度中簡上字第四四號
　　上　訴　人　台灣台中地方法院檢察署檢察官
　　兼　被　告　甲○○
右上訴人台灣台中地方法院院檢察署檢察官（下稱上訴人）及被告兼上訴人甲○○（
下稱被告）因被告違反動產擔保交易法案件，均不服本院臺中簡易庭中華民國九十年
十一月六日九十年度中簡字第二０一五號第一審簡易判決（臺灣臺中地方法院檢察署
聲請簡易處刑案號：九十年度偵字第一九二０六號）提起上訴，本院管轄之第二審合
議庭判決如左：
    主  文
上訴駁回。
    理  由
一、本案經本院審理結果，認第一審簡易判決除引用刑法第四十一條部分，因該法條
    業於民國九十年一月十日公布修正，並於同年一月十二日生效，應予更正為修正
    後刑法第四十一條第一項前段外，其餘認事、用法及量刑均無不當，應予維持，
    並引用第一審簡易判決書記載之事實、證據及理由（含台灣台中地方法院檢察署
    檢察官聲請簡易判決處刑書，均如附件）。
二、上訴人上訴意旨略以：被告尚欠告訴人新台幣（下同）六十二萬零九百四十元之
    欠款，另被告典當標的物車輛所得亦達五萬元，二者合計六十七萬零九百四十元
    ，而原審判處被告拘役三十日，如易科罰金，不過二萬七千元，則核被告所得利
    益與所罰顯不相當，因之請求改判以較重之刑等語；本件被告於本院審理中經合
    法傳喚惟未到庭陳述，亦未提出任何上訴理由。經查，動產交易法乃為適應工商
    業及農業資金融通及動產用益之需要，並保障動產擔保交易之安全而訂立，側重
    於交易安全，該法第三十八條其處罰之態樣計分遷移、出賣、出質、移轉、抵押
    或為其他處分等，原審既已審酌本件被告係將標的物出質，致生損害於債權人後
    ，始量處拘役三十日，並得易科罰金，在論罪科刑上並無失衡之情形，又被告雖
    將該自用小客車出質，惟告訴人尚可尋循民事途徑請求其價金，而獲得保障，被
    告除負刑事責任外，尚需面對民事上的追索，就理論上而言其並未因此而得利，
    而且科刑時除審酌被告利得外，尤應注意刑法第五十七條所列各款之一切情狀，
    而非單以被告犯後之利得。是原審既已審酌前情後，始予以論罪科刑，其量刑並
    無失衡之情形，況告訴人所稱之該自用小客車業於九十一年三月二十日，在台中
    市○○路、敦化路取回，則上訴人以被告所得利益與所罰顯不相當，因之請求改
    判以較重之刑等情，自無理由。而被告未提出上訴理由，且本院審酌上情，認其
    聲請上訴，並無理由。是以，本件事證明確，原審認事用法並無不當，量刑亦屬
    妥適，上訴人台灣台中地方法院檢察署檢察官上訴意旨認被告所得利益與所罰顯
    不相當及被告未提出任何上訴理由，而指摘原判決不當，均為無理由，本件上訴
    應予駁回。
三、被告經合法傳喚無正當理由不到庭，爰不待其陳述，逕行判決。
據上論斷，應依刑事訴訟法第四百五十五條之一第一項、第三項、第三百七十一條、
第三百七十三條、第三百六十八條，判決如主文。
中       華        民       國    九十一    年     四     月    十八    日
                              臺灣臺中地方法院刑事第三庭
                                  審判長法  官   唐  光  義
                                        法  官   江  奇  峰
                                        法  官   吳  進  發
右正本證明與原本無異。
不得上訴。
                                        書記官
中       華        民       國    九十一    年     四     月    十八    日
